臺灣高等法院刑事判決　　　　　　　　99年度上訴字第4002號
上　訴　人
即　被　告　謝勝斌
選任辯護人　法律扶助謝孟儒律師
上　訴　人
即　被　告　鄭建男
選任辯護人　法律扶助姜至軒律師
上　訴　人
即　被　告　洪志雄
選任辯護人　法律扶助張運弘律師
上　訴　人
即　被　告　范振福
選任辯護人　法律扶助李晉安律師
上　訴　人
即　被　告　蔡宜宮
選任辯護人　法律扶助蘇明淵律師
上　訴　人
即　被　告　劉貞炘
指定辯護人　法律扶助黃柏彰律師
上列上訴人因違反毒品危害防制條例等案件，不服臺灣新竹地方
法院99年度訴字第156號，中華民國99年9月20日第一審判決（起
訴案號：臺灣新竹地方法院檢察署99年度偵字第1190、2569號）
，提起上訴，本院判決如下：
    主  文
原判決關於謝勝斌與鄭建男共同販賣第一級毒品部分（即原判決
附表一編號2所示部分、原審判決附表二編號3所示部分）及其定
執行刑部分均撤銷。
謝勝斌共同販賣第二級毒品，累犯，處有期徒刑參年捌月。扣案
如附表五編號2至8所示之物均沒收。未扣案之販賣毒品所得財物
新臺幣伍仟元與鄭建男連帶沒收，如全部或一部不能沒收時，以
其與鄭建男之財產連帶抵償之。
鄭建男販賣第一級毒品（如本判決附表一編號3所示部分），處
有期徒刑拾陸年貳月。扣案如附表五編號9所示之物沒收銷燬。
附表五編號2至8所示之物均沒收。未扣案之販賣毒品所得財物新
臺幣貳萬元沒收（其中新臺幣伍仟元與謝勝斌連帶沒收），如全
部或一部不能沒收時，以其財產抵償之（其中新臺幣伍仟元與謝
勝斌連帶抵償）。
其他上訴駁回。
鄭建男上開撤銷改判部分與駁回上訴部分所處之刑，應執行有期
徒刑拾陸年陸月。扣案如附表五編號9至10所示之物均沒收銷燬
。附表五編號2至8所示之物均沒收。未扣案之門號0000000000號
行動電話壹支（含SIM卡）沒收，如全部或一部不能沒收時，追
徵其價額。未扣案之販賣毒品所得財物新臺幣貳萬玖仟元沒收（
其中新臺幣壹萬貳仟元與謝勝斌連帶沒收），如全部或一部不能
沒收時，以其財產抵償之（其中新臺幣壹萬貳仟元與謝勝斌連帶
抵償）。
    事  實
一、
  (一)謝勝斌前於民國93年間，因偽證案件，經臺灣南投地方法院
    以94年度訴字第30號判決判處有期徒刑3月確定；又於94年
    間因3犯施用毒品案件，經臺灣新竹地方法院以94年度訴字
    第581號判決判處有期徒刑1年、6月，應執行有期徒刑1年4
    月確定；上開2案經接續執行，於96年1月26日縮短刑期假釋
    付保護管束出監，並於96年7月16日保護管束期滿，未經撤
    銷假釋，視為執行完畢；洪志雄前於94年間，因連續竊盜案
    件，經臺灣新竹地方法院以94年度簡上字第61號判決判處有
    期徒刑1年7月確定，於97年10月27日縮短刑期假釋付保護管
    束出監，並於98年1月8日保護管束期滿假釋未經撤銷視為執
    行完畢；范振福於94年間，因妨害風化案件，經臺灣新竹地
    方法院以94年度竹簡字第628號判決判處有期徒刑3月確定，
    於94年9月29日易科罰金執行完畢；劉貞炘前於89年間，因
    強盜等案件，經臺灣新竹地方法院以89年度訴字第219號判
    決判處有期徒刑3年4月、1年4月，應執行有期徒刑4年6月確
    定；又於同年間，因二犯施用毒品案件，經臺灣新竹地方法
    院以89年度易字第1309號判決判處有期徒刑3月確定；又於
    90年間，因3犯施用毒品案件，經臺灣新竹地方法院以90 年
    度訴字第306號判決判處有期徒刑7月確定，上開案件再經臺
    灣新竹地方法院以90年度聲字第1198號裁定定應執行有期徒
    刑5年3月確定，於93年4月23日縮短刑期假釋付保護管束出
    監，嗣因撤銷假釋，尚餘殘刑有期徒刑1年3月又18日；又於
    93年間，因4犯施用毒品案件，經本院以94年度上易字第967
    號判決判處有期徒刑10月確定；再於94年間，因詐欺案件，
    經臺灣新竹地方法院以94年度易字第618號判決判處有期徒
    刑3月確定，上述案件，嗣因適用中華民國九十六年罪犯減
    刑條例，復經臺灣新竹地方法院以96年度聲減字第946號裁
    定減刑並定應執行有期徒刑4年2月（包括上開所示之殘刑在
    內）、5月又15日確定，於96年12月31日徒刑執行完畢出監
    ；
  (二)謝勝斌、鄭建男、洪志雄、范振福、蔡宜宮、劉貞炘均明知
    海洛因、甲基安非他命為毒品危害防制條例第2條第2項第1
    款、第2款所規範之第一、二級毒品，不得非法販賣、轉讓
    、持有及施用，詎鄭建男、洪志雄、范振福、蔡宜宮、劉貞
    炘竟各基於販賣第一級毒品海洛因、第二級毒品甲基安非他
    命牟利之犯意，而分別或共同為下列行為：
  謝勝斌與鄭建男共同基於販賣甲基安非他命之犯意聯絡，於
    99年1月21日19時許，由謝勝斌駕駛汽車搭載鄭建男共同前
    往新竹市○○路83巷2號2樓林慶昌住處，販賣新臺幣（下同
    ）5千元之甲基安非他命予林慶昌。
  鄭建男於不詳時間、地點，向真實姓名年籍不詳之人購入不
    詳數量海洛因及甲基安非他命後，再於附表一編號1至4所示
    時間、地點，以謝勝斌所有門號0000000000號行動電話與邱
    志明、曾建欉、林慶昌聯絡，共同或單獨販賣海洛因及甲基
    安非他命之犯行，藉以獲取不法利益。
  洪志雄自行或與范振福、劉貞炘共同基於販賣海洛因、甲基
    安非他命之犯意聯絡，先於不詳時間、地點，向真實姓名年
    籍不詳綽號阿狗之成年男子，以海洛因0.4公克3千元、甲基
    安非他命1公克2千元之價格購入上開毒品，分裝後以其所有
    門號0000000000號、0000000000號行動電話聯絡買家，再自
    行（附表二編號1、3、8、9、11、14至22、25至29、31至33
    、35所示犯行）或由范振福（附表二編號2、4至7、10、12
    至13、23至24、34，即附表三編號1至6所示犯行）、劉貞炘
    （附表二編號30所示犯行）等人將海洛因或甲基安非他命交
    付買家，其交易時間、地點、毒品種類、數量、金額、交易
    聯絡方式及交易對象均如附表二所示。
  范振福與洪志雄共同基於販賣海洛因之犯意聯絡，共同將海
    洛因交付買家（附表三編號1至6所示犯行），其等交易時間
    、地點、毒品種類、數量、金額、交易聯絡方式及交易對象
    均如附表三所示。
  蔡宜宮先於附表二編號21至24所示時間、地點，向洪志雄購
    入海洛因、甲基安非他命，另於不詳時、地向真實姓名年籍
    不詳綽號阿鴻之成年人買入不詳數量甲基安非他命，之後將
    海洛因摻入葡萄糖，連同甲基安非他命分裝後，於附表四編
    號1、3至9所示之時間、地點，以附表四編號1、3至9所示交
    易聯絡方式、數量及金額，分別販售予附表四編號1、3至9
    所示之交易對象。蔡宜宮另基於轉讓海洛因之犯意，於附表
    六編號2所示之時間、地點，轉讓價值1千5百元之摻有海洛
    因香煙予駱俊義，而僅向駱俊義收取2百元。
  劉貞炘與洪志雄共同基於販賣甲基安非他命之犯意聯絡，於
    99年1月13日18時51分許，在新竹市○○街112巷13號旁帳篷
    前，以1千元之價格販賣甲基安非他命一包予周文兆。
  (三)嗣經警長期佈線監聽，謝勝斌先於99年2月4日17時20分許，
    在新竹縣竹北市○○○路○段338巷2號旁停車場為警查獲，
    並扣得甲基安非他命4包（合計淨重82.99公克）；又於99年
    3月16日17時30分許，在新竹市○區○○路2段84號地下停車
    場為警查獲，並扣得甲基安非他命7包（合計淨重53.18公克
    ）、藥鏟乙支、大型夾鏈袋2個、中型夾鏈袋2個、小型夾鏈
    袋4個、行動電話3支、SIM卡5張（門號各為0000000000號、
    0000000000號、0000000000號、0000000000號，另1張SIM卡
    之卡號為000000000000000號）、現金2萬1千5百元等物。鄭
    建男、范振福、蔡宜宮則於99年3月16日，分別在鄭建男位
    在新竹縣新豐鄉鳳坑村坑子口698號住處、范振福位在新竹
    市○○街67巷7號1樓居處、蔡宜宮位在新竹市○○路○段111
    號8樓之18居處為警查獲，並分別扣得：鄭建男所有海洛因1
    包（淨重0.65公克）、甲基安非他命5包（合計毛重5.62公
    克）等物；蔡宜宮所有海洛因11包（合計淨重2.98公克）、
    甲基安非他命2包（合計毛重0.53公克）、電子磅秤乙臺等
    物，始查悉上情。
二、
  謝勝斌：除販賣第一級毒品（即原審判決附表一編號2所示
    部分）以外全部犯罪事實，即販賣第二級毒品七罪，於本院
    撤回上訴而確定。
  范振福：就原審判決有關「販賣第二級毒品及轉讓第一級毒
    品」部分，於本院撤回上訴而確定。
  劉貞炘：就原審判決有關「轉讓禁藥罪」部分，於本院撤回
    上訴而確定。
三、案經新竹警察局移送暨新竹市警察局第一分局報告臺灣新竹
    地方法院檢察署檢察官偵查起訴。
      理    由
甲、程序方面：
    按刑事訴訟法第159條第1項雖規定，被告以外之人於審判外
    之言詞或書面陳述，除法律有規定外，不得作為證據。惟同
    法第159條之5第1、2項已規定，經當事人於審判程序同意作
    為證據，法院審酌該言詞陳述或書面陳述作成時之情況，認
    為適當者，亦得為證據。又當事人、代理人或辯護人於法院
    調查證據時，知有第159條第1項不得為證據之情形，而未於
    言詞辯論終結前聲明異議者，視為有前項之同意（指同條第
    1項之同意作為證據），此乃第159條第1項所容許，得作為
    證據之例外規定之一。查本案所據以認定被告犯罪事實之供
    述證據及非供述證據，上訴人即被告謝勝斌、鄭建男、洪志
    雄、范振福、蔡宜宮、劉貞炘及檢察官於言詞辯論終結前，
    均未就上開證據主張有刑事訴訟法第159條第1項不得為證據
    之情形，本院復審酌各該證據作成時並無違法及證明力明顯
    過低之瑕疵等情況，認為適當，是本案之供述證據及非供述
    證據，均有證據能力。
乙、實體方面：
一、被告謝勝斌部分：
    訊據被告謝勝斌雖供認有與被告鄭建男共同販賣甲基安非他
    命予林慶昌之犯行，然堅詞否認有何販賣第一級毒品海洛因
    之犯行，並辯稱：林慶昌向鄭建男購買海洛因之事，與伊無
    關，林慶昌供述鄭建男交付之毒品是伊所有，鄭建男指毒品
    是安非他命，伊確實沒有販賣海洛因等語。經查：
  (一)上述被告謝勝斌與鄭建男共同販賣甲基安非他命予林慶昌之
    事實，業據告於偵查中、原審及本院審理時供認不諱，核與
    證人林慶昌及共犯鄭建男於偵審中之證述情節吻合。復有扣
    案如附表編號2至8等物及監聽譯文在卷可資佐證，足徵被告
    自白與事實相符，被告謝勝斌販賣甲基安非他命予林慶昌之
    犯行，堪以認定。
  (二)至證人林慶昌固於偵查中證稱：「（你都是向何人購買何種
    毒品？）我打電話給鄭建男，但都是謝勝斌載鄭建男與我交
    易毒品，我有跟他們買海洛因、安非他命」、「（你向鄭建
    男、謝勝斌總共購買幾次毒品？）二次」、「（〈提示通話
    譯文〉99年1月21日有無向鄭建男、謝勝斌購買毒品？）鄭
    建男都稱呼我為「兄」（閩語），我要向鄭建男購買1萬5千
    元海洛因、5千元甲基安非他命，總共是2萬元，因為我先前
    就跟他買過一次海洛因、而且之前也是買2萬元，也是有海
    洛因、安非他命，所以我這次購買時，就直接跟他說要2 萬
    元，剩下的細節見面再談，當天交易地點是在我的成功路住
    處樓下，我所有的自用小客車上，交易時間是當日傍晚接近
    晚上時間，當時是鄭建男到我車上把一大包價值1萬5千元的
    海洛因、1大包價值5千元的甲基安非他命給我，我當場把2
    萬元現金交給鄭建男，當時我沒有看到謝勝斌，但鄭建男有
    告知他是被告謝勝斌載他來的，我拿到海洛因、甲基安非他
    命後，自己施用完畢等語（見2569號偵卷三第229至231頁）
    ，而於原審審理時則證稱：「（請提示99偵2569號卷(三)第23
    0頁倒數第10至11行，你跟檢察官表示有跟謝勝斌、鄭建男
    購買2次毒品，是否實在？〈提示並告以要旨〉之前就是透
    過鄭建男去買的，警察是說我被監聽2次」、「（請針對問
    題回答？）我說2次並不實在，因為警察筆錄都已經做好了
    ，我去的時候就是移送法院這樣子而已，當時我都是透過鄭
    建男跟謝勝斌買，之後認識謝勝斌時，我跟謝勝斌拿過1次
    還是2次」、「（交易地點？）在我家裡面」、「（每次都
    在你家裡面？）對，我家地址是新竹市○區○○路83巷2號2
    樓」、「（請提示起訴書附表編號一2、3，是不記得這兩次
    毒品是誰交給你的〈提示並告以要旨〉？）不記得」、「（
    所以鄭建男交毒品給你時，起訴書附表一編號2、3那兩次，
    你在偵查中確實陳述沒有看到謝勝斌，是否如此？）是」、
    「（鄭建男有無告訴你，謝勝斌交給他哪些毒品？）沒有講
    這麼清楚」等語（見原審卷二第68至70頁），足見證人林慶
    昌於99年1月21日19時許係向同案被告鄭建男購買1萬5千元
    之海洛因及5千元之甲基安非他命，且由被告鄭建男直接交
    付，當時證人林慶昌並無看到被告謝勝斌在場，是尚難僅憑
    證人林慶昌證述「鄭建男有告知他是被告謝勝斌載他來的」
    一語，即遽認被告謝勝斌有與被告鄭建男販賣海洛因之犯意
    聯絡及行為分擔。
  (三)另證人即被告鄭建男於原審審理時證稱：「（請提示起訴書
    附表一編號2、3上面記載毒品種類為海洛因，你的海洛因來
    源為何？）我還沒有跟謝勝斌見面時，身上就有了」、「（
    請提示起訴書附表一編號2、3，海洛因、甲基安非他命是誰
    交給林慶昌的？）都是我一人交給林慶昌的」、「（就起訴
    書附表一編號2、3，謝勝斌有無看到你交哪些東西給林慶昌
    ？）都沒有看到」、「（你有無告訴謝勝斌說你要交哪些東
    西給林慶昌？）沒有」、「（所以謝勝斌不知道你交付海洛
    因給林慶昌？）不知道」、「（謝勝斌不是不知道你要賣海
    洛因給林慶昌？為何他要跟你說『我就知道你會這樣，要試
    不要賣他，拿回來』？）謝勝斌來載我時他都不知情，但是
    可能是我跟他說昌哥要試一下，所以謝勝斌大概就知道了，
    所以謝勝斌才會說『我就知道你會這樣，要試不要賣他，拿
    回來』」、「（你賣給林慶昌的海洛因都是你自己的？）對
    ，是我自己買來的，我身上就有」、「（謝勝斌跟你身上的
    海洛因都沒有關係？）對，海洛因從頭到尾都在我身上」等
    語（見原審卷二第53至57頁），核與證人林慶昌證述情節吻
    合，益徵同案被告鄭建男販賣海洛因給林慶昌之事，被告謝
    勝斌並不知情，要難認定被告謝勝斌就被告鄭建男販賣海洛
    因予林慶昌之犯行，具有共犯關係。
  (四)又觀諸通訊監察譯文內容，被告鄭建男獲悉證人林慶昌要購
    買毒品後，隨即於99年1月21日17時56分7秒以門號00000000
    00號行動電話撥打至被告謝勝斌使用之門號0000000000號行
    動電話（99年度偵字第2569號卷二第27頁），嗣後鄭建男使
    用之門號0000000000號行動電話與被告謝勝斌使用之門號00
    00000000號行動電話多次聯絡，甚至在被告謝勝斌多次未接
    聽時，被告鄭建男甚至另行撥打謝勝斌使用門號0000000000
    號行動電話，迨被告鄭建男與被告謝勝斌取得聯繫，知悉被
    告謝勝斌在竹北，準備前往碰面並取得毒品，被告鄭建男再
    以門號0000000000號行動電話撥打證人林慶昌使用之門號00
    00000000號行動電話，並表示自己人在竹北已經處理好等情
    ，業經原審勘驗如下：「當庭播放99年1月21日監聽光碟，
    由17：58：00播放至18：42：27，勘驗結果如下：(一)證人鄭
    建男以0000000000門號撥打被告謝勝斌0000000000門號，分
    別撥打如下：17：58：00（轉接語音信箱）、17：58：
    06（忙線中）、17：58：12（轉語音信箱）、17 ：58
    ：16（忙線中）、17：58：23（忙線中）、17：58：53
    證人鄭建男改撥被告謝勝斌0000000000門號（轉接語音信箱
    ）。(二)17：59：48被告謝勝斌以0000000000門號撥打證人鄭
    建男0000000000門號，雙方互相埋怨電話忙線。(三)18：27：
    23鄭建男以0000000000門號撥打電話給林慶昌0000000000門
    號，無人接聽。(四)18：31：36鄭建男以0000000000門號撥打
    電話給林慶昌0000000000門號，譯文如99年度偵字第2569號
    卷三第225頁第4通所載，惟『我在竹北處理好了，要回去了
    』，應為『我在竹北HOMEBOX要騎回去了，還下雨你知道嗎
    』。(五)18：42：27鄭建男以0000000000門號撥打電話給謝勝
    斌0000000000門號，內容如99年度偵字第2569號卷三第225
    頁第5通，惟鄭建男表示『要快一點喔、有人在等』，後面
    還有說『有人在催我，儘量快一點』，該通之基地臺為新竹
    縣竹北市○○路277之1號」等情，有勘驗筆錄在卷可參（見
    原審卷二第63至64頁），據此或可認定被告鄭建男於接獲林
    慶昌表示要買毒品之訊息後，立刻與被告謝勝斌聯絡及碰面
    ，或被告鄭建男向被告謝勝斌取得毒品，然被告鄭建男向被
    告謝勝斌所取得之毒品，是否為海洛因，並無確切證據可資
    證明，尚難單憑上開譯文內容，遽採為不利於被告謝勝斌之
    認定。
  (五)至為警查獲扣案被告謝勝斌所有如附表五編號11所示海洛因
    3包（毛各為2.3、19、19公克）、15包（毛重17.16公克）
    ，僅能證明被告謝勝斌持有海洛因之事實，無從據以認定被
    告謝勝斌有販賣海洛因之事實。
  (六)綜上所述，檢察官所舉證據不能證明被告謝勝斌有販賣海洛
    因之犯行，此部分本應為無罪之判決，惟公訴意旨認被告販
    賣海洛因、甲基安非他命予林慶昌，係一行為同時觸犯數罪
    名，有想像競合犯之裁判上一罪之關係，故此部分不另為無
    罪之諭知。
二、被告鄭建男部分：
  (一)被告鄭建男就附表一編號1至4所示4次販賣毒品之犯行，已
    據被告鄭建男於原審及本院審理時均供認不諱。此外，復有
    證人張何伍明、潘國震、鄭建男、洪志雄、邱志明、曾建
    欉於警詢之指述及偵查中之證述，且有各該次之監聽譯文在
    卷可參；扣案被告謝勝斌所有如附表五編號1至8所示之第
    二級毒品甲基安非他命4包（99年2月4日查獲，毛重各33.6
    、17.9、17.9公克）、第二級毒品甲基安非他命7包毛重共
    56.62公克（99年3月16日查獲）、藥鏟乙支（分裝第二級毒
    品甲基安非他命所用）、大型夾鍊袋2個、中型夾鍊袋2個、
    小型夾鍊袋4個、門號0000000000、0000000000號SIM卡各乙
    張、SOWA廠牌行動電話乙支、SONY廠牌行動電話乙支、XiMA
    X廠牌行動電話乙支及現金2萬1千5百元；扣案如附表五編
    號9、10所示被告鄭建男所有第一級毒品海洛因乙包（毛重
    2.62公克）、第二級毒品甲基安非他命5小包（毛重5.62公
    克）；被告謝勝斌部分：原審99年度聲搜字第57號搜索票
    乙紙（99年度偵字第1190號卷一第6頁）、自願受搜索同意
    書2紙（99年度偵字第1190號卷一第19頁、99年度偵字第256
    9號卷一第35頁）、新竹市警察局第一分局99年2月4日搜索
    、扣押筆錄、扣押物品目錄表、扣押物品收據各乙份（見11
    90號偵卷一第20至24頁）、搜索扣押照片18張（見1190號偵
    卷一第30至38頁）、新竹市警察局99年3月16日搜索、扣押
    筆錄、新竹市警察局刑警大隊扣押物品目錄表、扣押物品收
    據各乙份（見2569號偵卷一第36至43頁）、搜索扣押照片28
    張（99年度偵字第2569號卷一第44至57頁）；被告鄭建男
    部分：新竹市警察局99年3月16日搜索筆錄、新竹市警察局
    刑事警察大隊扣押物品目錄表、扣押物品收據各乙份（見25
    69號偵卷二第14至18頁）、搜索扣押照片9張（見2569偵卷
    二第19至23頁）等證據可資佐證。
  (二)附表一編號4所示被告鄭建男與被告謝勝斌共同販賣第二級
    毒品甲基安非他命予證人林慶昌之犯行，均經被告鄭建男於
    原審及本院審理時供承不諱，惟公訴意旨認被告鄭建男應係
    販賣第一級毒品海洛因予證人林慶昌，但查證人林慶昌固於
    偵查中證稱：被告鄭建男上樓來，給我1包價值7千元之海洛
    因，我拿到海洛因之後，自己施用完畢云云（見2569號偵卷
    三第229至231頁），惟於原審審理時則證稱：當天是試甲基
    安非他命，我在偵查中講錯了，確實是試甲基安非他命，我
    家中有玻璃球，我把被告鄭建男交給我的甲基安非他命放在
    玻璃球內燒烤吸食煙霧試一下等語（見原審卷二第72頁），
    再經原審當庭撥放99年2月16日該次交易之監聽光碟後，證
    人林慶昌明確指出當日確定是交易甲基安非他命，並且放在
    玻璃球內燒烤吸食煙霧，我認為不錯，就買了等語（見原審
    卷二第141頁），另經原審傳訊證人即負責製作監聽譯文之
    警員羅俊龍證稱：「（上開製作的倒數第2、3通譯文後面有
    括弧，括弧內有寫『指毒品安非他命』，為何會這樣記載？
    《提示並告以要旨》）我們譯文有時候會解讀他們的交易方
    式，我們的括弧內會記載這通監聽譯文他們的交易方式，因
    為之前的聯繫有提到粗的，所以我們會記載是安非他命」、
    「（99年1月21日那次的交易，如何看出是交易安非他命？
    ）例如倒數第3通提到要試毒品，海洛因要試毒品，賣毒的
    不會同意試海洛因，但如果是賣安非他命，會同意買者試安
    非他命，這是我們從整個監聽過程中解讀出來的」等語（見
    原審卷二第128至129頁），檢察官復無法提出其他證據證明
    本次證人林慶昌購買之毒品為海洛因，是該次係被告謝勝斌
    、鄭建男共同販賣第二級毒品甲基安非他命予證人林慶昌，
    應堪認定。公訴人指被告謝勝斌、鄭建男本次係共同販賣第
    一級毒品海洛因予證人林慶昌，尚有誤會，惟其基本事實同
    一，本院自應予審理，並變更起訴法條。
  (三)綜上所述，足徵被告鄭建男於偵審中之自白，核與事實相符
    ，其有附表一所示販賣海洛因、甲基安非他命之犯行，均堪
    認定。
三、被告洪志雄、范振福、蔡宜宮部分：
  (一)上述犯罪事實，業據被告洪志雄、范振福、蔡宜宮於偵查中
    、原審及本院審理時供認不諱，核與證人即購買毒品者駱俊
    義、陳新德、羅振明、楊自來、陳美婷、韓文清、吳秋輝、
    巫至翔、黃俊賢、黃沛輝於警詢及偵查中之證述、證人王金
    來於警詢、偵查及本院審理時之證述、證人即同案被告蔡宜
    宮、范振福、李建興、洪志雄於警詢、偵訊及本院審理時之
    供述大致相符，並有各該次之監聽譯文在卷可查。
  (二)此外，復有下列證據可資證明：
  被告范振福部分：自願受搜索同意書乙紙（99年度偵字第25
    69號卷一第177頁）、新竹市警察局99年3月16日搜索筆錄、
    無應扣押之物證明書各乙份（99年度偵字第2569號卷一第17
     8至179頁、第181頁）。
  被告蔡宜宮部分：自願受搜索同意書乙紙（99年度偵字第25
    69號卷一第208頁）、新竹市警察局99年3月16日搜索筆錄、
    扣押物品目錄表各乙份（99年度偵字第2569號卷一第209至2
    12頁）、搜索扣押照片24張（99年度偵字第2569號卷一第21
    3至224頁）。另有扣得被告蔡宜宮所有電子磅秤乙臺、門號
    0000000000號行動電話乙支（含SIM卡）、吸食器乙組、注
    射針筒乙支、第一級毒品海洛因11包（毛重4.99公克，淨重
    2.98公克）、第二級毒品甲基安非他命2小包（毛重0.53公
    克）。
  (三)公訴人雖認被告蔡宜宮就附表四編號2所示該次係犯毒品危
    害防制條例第4條第1項販賣第一級毒品海洛因罪嫌，惟查：
  按販賣毒品罪，雖不以販入之後復行賣出為構成要件，祇須
    以營利為目的將毒品販入或賣出，有一於此，其犯罪即經完
    成，但於此情形，必須其意圖營利而販入或賣出毒品之事實
    ，已經明確，始足當之，倘於有償讓與他人之初，係基於營
    利之意思，並著手實施，而因故無法高於購入原價出售，最
    後不得不以原價或低於原價讓與他人時，仍屬販賣行為，苟
    始終無營利之意思，縱以原價或低於原價有償讓與他人，即
    難謂為販賣行為，僅得以轉讓罪論處，而行為人有無此項營
    利意思，亦應有積極之證據詳為證明，始足為販賣犯行之認
    定，苟無積極證據證明被告確有藉販賣毒品以營利之意圖，
    及被告係以何方法營利等與犯罪構成要件有關之事項，自與
    販賣罪之構成要件不符（最高法院89年度臺上字第3434號、
    94年度臺上字第5317號、96年度臺上字第6725號、97年度臺
    上字第1864號判決意旨可資參照）。
  證人駱俊義於偵查中證稱：99年2月9日當天被告蔡宜宮叫我
    過去載他，他就請我1包海洛因，重量約1千元的量，他會請
    我海洛因的原因是說要讓我試看看品質，我施用完，覺得不
    夠，但我身上只有2百元，我希望他再給我2百元海洛因，他
    有再給我一點點，約有5百元的量，所以當日他總共給我約1
    千5百元的量，我只有支付他2百元，當時他是在新竹市○○
    路○段香山火車站附近被告蔡宜宮當時住處將海洛因交給我
    等語（99年度偵字第2569號卷三第37至42頁），核與被告蔡
    宜宮於原審審理時供稱：「（提示99偵2569卷三第41頁倒數
    第14至5行，對於駱俊義之陳述有何意見？《提示並告以要
    旨》）是啊，駱俊義所言是對的」、「（所以當天你交給駱
    俊義價值多少錢的海洛因？）應該就是駱俊義講的，給他價
    值1千5的海洛因」、「（為何當天駱俊義有給你2百元，你
    卻願意給他給他價值1千5的海洛因？）我想說就算了」等語
    相符（見原審卷二第194頁）。
  被告蔡宜宮與證人駱俊義本次聯絡經監聽之電話內容如下：
    99年2月9日13時33分16秒通話「證人駱俊義：你再丟一包給
    我。被告蔡宜宮：剛剛那一包有多少你知道嗎？你1次就用
    完。證人駱俊義：我身上有2百元你就丟1包給我啦。被告蔡
    宜宮：你很過分喔（臺語：軟土深掘）」、99年2月9日13
    時34分38秒通話「證人駱俊義：我給你2百元你就再給我一
    包。被告蔡宜宮：你很過份喔，要吃又要拿。證人駱俊義：
    拜託啦。被告蔡宜宮：等一下」，足見被告蔡宜宮就附表四
    編號2所示該次並無營利之意圖。是揆諸前開最高法院判決
    意旨，足認本次被告蔡宜宮主觀上係基於轉讓第一級毒品海
    洛因之犯意，並無營利之意圖。是公訴人指被告蔡宜宮就附
    表四編號2所示該次係出於營利之意圖而販賣第一級毒品海
    洛因予證人駱俊義，尚有誤會，惟其基本事實同一，本院自
    應予審理，並變更起訴法條。
  (四)綜上所述，足徵被告洪志雄、范振福、蔡宜宮於偵審中之自
    白，核與事實相符，其等犯行事證明確，均堪認定。
四、被告劉貞炘部分：
    訊據被告劉貞炘雖矢口否認有販賣甲基安命之犯行，並辯稱
    ：伊沒有販賣毒品予周文兆，伊僅係單純受洪志雄之託交付
    毒品予周文兆，並不知悉洪志雄與周文兆間是否有毒品買賣
    云云。然查：被告劉貞炘與被告洪志雄共同販賣甲基安非他
    命予周文兆之事實，業據被告劉貞炘於偵查中供認：「（你
    有無在99年1月13日在三角公園公廁附近，幫洪志雄交安非
    他命給周文兆？）我必須想一下，因為時間很久，現在想到
    了，有那個經過，我確定洪志雄叫我去大胖（經指認為陳新
    德）那裡找小周（指周文兆），我有交給小周安非他命一小
    包，零點幾克的安非他命，那個安非他命是我從洪志雄那裡
    拿的，反正就是在新竹市區，我忘記當時洪志雄人在哪裡，
    我拿給小周後就走了，我沒有拿到錢，小周至今還有欠洪志
    雄錢，我隔天還有去跟小周那裡要錢，他說東西被人家拿走
    了，現在找不到人，所以沒有法給我錢」等語不諱（見2569
    號偵卷二第134頁），核與被告周文兆於偵查中供稱「99年1
    月13日當日我打電話給洪志雄，我原本打算跟他買5百元安
    非他命，但他沒有5百元的包裝，所以最後買了1千元的安非
    他命，但是這次我沒有給洪志雄錢，我仍欠他1千元，這次
    我們約在陳新德住的帳蓬前面交易，因為我也住在旁邊，但
    此次前來交易的人是阿炘，即編號十四的男子（指被告劉貞
    炘），他給我0.2公克安非他命（不含袋），我沒有交錢給
    阿炘」等語相符（見2569號偵卷二第93頁）。又被告劉貞炘
    於原審準備程序亦供認：「（對起訴之事實是否認罪？）全
    部認罪」、「（是否於99年1月13日晚上6時15分，在新竹市
    ○○街112巷13號旁帳棚前，販賣安非他命1千元予周文兆？
    ）我承認，這是與洪志雄共同販賣，我幫洪志雄交付安非他
    命給周文兆，這是洪志雄叫我過去的」等語不諱（原審卷二
    第12頁），復於原審審理時就起訴之犯罪事實供認不諱（見
    原審卷二第196頁），況被告洪志雄於偵審中就與被告劉貞
    炘共同販賣甲基安非他命予周文兆之犯行亦認罪在卷，足徵
    被告劉貞炘於偵審中之自白，核與事實相符，被告販賣甲基
    安非他命之犯行，事證明確，堪以認定。被告於本院審理時
    翻異前供，空言否認犯罪，委無可採。
五、(一)被告謝勝斌所為，係犯毒品危害防制條例第4條2項之販賣
    第二級毒品罪。被告謝勝斌持有甲基安非他命之行為，應為
    販賣甲基安非他命之行為所吸收，不另論罪。被告謝勝斌就
    上開犯行，與被告鄭建男間有犯意聯絡及行為分擔，皆為共
    同正犯。(二)被告鄭建男就附表一編號1、2所示各次所為，均
    係犯毒品危害防制條例第4條第1項販賣第一級毒品罪；就附
    表一編號3所示該次所為，係犯毒品危害防制條例第4條第1
    項販賣第一級毒品罪、同條第2項販賣第二級毒品罪，被告
    鄭建男係一行為同時違反毒品危害防制條例第4條第1項、第
    2 項之販賣第一級、第二級毒品罪，依刑法第55條之規定，
    應從一重論以毒品危害防制條例第4條第1項之販賣第一級毒
    品罪。另就附表一編號4所示該次所為，係犯毒品危害防制
    條例第4條第2項之販賣第二級毒品罪。被告鄭建男持有海洛
    因、甲基安非他命之行為，分別為其販賣海洛因、甲基安非
    他命之行為所吸收，均不另論罪。被告鄭建男就附表一編號
    4 所示犯行，與被告謝勝斌間，有犯意聯絡及行為分擔，皆
    為共同正犯。被告鄭建男上開犯行，時間不同，犯意各別，
    應予分論併罰。(三)被告洪志雄就附表二編號1至10、16至17
    、21所示各次所為，均係犯毒品危害防制條例第4條第1項販
    賣第一級毒品罪，就附表三編號11至15、18至20、22至35所
    示各次所為，均係犯毒品危害防制條例第4條第2項之販賣第
    二級毒品罪。被告洪志雄持有海洛因、甲基安非他命之行為
    ，分別為其販賣海洛因、甲基安非他命之行為所吸收，均不
    另論罪。被告洪志雄就附表二編號2、4至7、10、12至13、
    23 至24、34所示犯行，與被告范振福間，有犯意聯絡及行
    為分擔，皆為共同正犯。被告洪志雄就附表二編號30所示犯
    行，與被告劉貞炘間，有犯意聯絡及行為分擔，皆為共同正
    犯。被告洪志雄所犯上開犯行，時間不同，犯意各別，應予
    分論併罰。(四)被告范振福就附表三編號1至6所示各次所為，
    均係犯毒品危害防制條例第4條第1項販賣第一級毒品罪。被
    告范振福持有海洛因之行為，分別為其販賣海洛因之行為所
    吸收，不另論罪。被告范振福就上開犯行，與被告洪志雄間
    ，有犯意聯絡及行為分擔，皆為共同正犯。
    (五)被告蔡宜宮就附表四編號1、7至9所示各次所為，均係犯
    毒品危害防制條例第4條第1項之販賣第一級毒品罪，就附表
    四編號3至6所示各次所為，均係犯毒品危害防制條例第4條
    第2項販賣第二級毒品罪，就附表四編號2所示該次所為，係
    犯毒品危害防制條例第8條第1項轉讓第一級毒品罪。被告蔡
    宜宮持有海洛因、甲基安非他命之行為，分別為其販賣海洛
    因、甲基安非他命、轉讓海洛因之行為所吸收，均不另論罪
    。被告蔡宜宮所犯上開犯行，時間不同，犯意各別，應予分
    論併罰。(六)被告劉貞炘所為，係犯毒品危害防制條例第4條2
    項之販賣第二級毒品罪。被告劉貞炘持有甲基安非他命之行
    為，應為販賣甲基安非他命之行為所吸收，不另論罪。被告
    劉貞炘就上開犯行，與被告洪志雄間有犯意聯絡及行為分擔
    ，皆為共同正犯。被告謝勝斌、洪志雄、范振福、劉貞炘等
    人有上開事實欄所述犯罪科刑執行情形，分別有本院被告前
    案紀錄表各在卷可參，被告謝勝斌、洪志雄、范振福、劉貞
    炘於執行完畢後，五年以內故意再犯前述有期徒刑以上之各
    罪，為累犯，除就販賣第一級毒品罪法定刑之死刑、無期徒
    刑及販賣第二級毒品罪法定刑之無期徒刑部分依法不得加重
    外，其餘部分均應依刑法第47條第1項之規定各加重其刑。
    又按毒品危害防制條例第17條規定：「犯第4條至第8條、第
    10條或第11條之罪，供出毒品來源，因而查獲其他正犯或共
    犯者，減輕或免除其刑；犯第4條至第8條之罪於偵查及審判
    中均自白者，減輕其刑」，是被告如犯毒品危害防制條例第
    4條至第8條之罪，於偵查及審判中均自白者，應適用新法之
    規定減輕其刑。至所謂「偵查及審判中均自白」，係指被告
    於偵查中歷次之陳述，曾經自白，且於各審級審判中歷次之
    陳述，曾經自白而言。查被告謝勝斌就販賣第二級毒品予林
    慶昌之犯行；被告被告鄭建男就附表一所示各次販賣毒品犯
    行；被告洪志雄就附表二所示各次販賣毒品犯行；被告范振
    福就附表三編號1至6所示各次販賣毒品犯行；被告蔡宜宮就
    附表四編號1、3至9所各次販賣毒品犯行，及附表四編號2所
    示轉讓第一級毒品海洛因犯行；被告劉貞炘就販賣第二級毒
    品甲基安非他命犯行，各於偵查及審理中均自白，符合毒品
    危害防制條例第17條第2項之規定減輕其刑。又被告謝勝斌
    、洪志雄、范振福、劉貞炘所科之刑，有加重及減輕情形，
    應先加後減。
六、原審以被告謝勝斌犯販賣第一級、第二級毒品罪事證明確（
    即原判決附表一編號2所示部分），適用毒品危害防制條例
    第4條第1項、第2項，刑法第55條等相關規定，判處被告謝
    勝斌犯販賣第一級毒品罪，固非無見，惟經本院審理結果，
    認檢察官所舉證據不能證明被告謝勝斌有販賣第一級毒品罪
    ，則原判決此部分應由本院撤銷改判。被告謝勝斌販賣海洛
    因部分，本應為無罪之判決，惟因檢察官認被告謝勝斌同時
    販賣海洛因及甲基安非他命，為想像競合犯之裁判上一罪，
    故就販賣海洛因部分本院不另為無罪諭知。爰審被告謝勝斌
    犯罪動機、手段，犯罪所生危害，與犯罪後自白犯行之態度
    等一切情狀，量處有期徒刑三年八月。扣案如附表五編號2
    至8所示之物，均係被告謝勝斌所有並供販賣毒品所用之物
    ，應依毒品危害防制條例第19條第1項之規定宣告沒收。被
    告謝勝斌販賣甲基安非他命之所得5千元，係犯所得之財物
    ，因未全部扣案（犯罪所得總共7萬5000元，除已扣案2萬
    1500元外，尚有5萬3500元未扣案），應依毒品危害防制條
    例第19條第1項之規定宣告沒收，如全部或一部不能沒收時
    ，以其財產抵償之。
七、原審以被告鄭建男犯罪（附表一編號1、2、4所示之罪部分
    ）事證明確，適用毒品危害防制條例第4條第1項、第2項等
    相關規定，判處被告鄭建男如附表一編號1、2、4所示之罪
    刑，其認事用法及量刑，均稱妥適，應予維持。被告鄭建男
    以量刑過重為由提起上訴，為無理由，應予駁回。至被告鄭
    建男犯罪所犯附表一編號3所示之罪部分，原審判處被告鄭
    建男共同販賣第一級毒品罪，固非無見，惟查此部分被告謝
    勝斌涉嫌販賣第一級毒品罪，經本院審理結果，認不能證明
    被告謝勝斌有共同販賣海洛因之犯行，則原審認定被告鄭建
    男共同販賣第一級毒品罪之判決，即無可維持，應由本院將
    原判決此部分及定應執行部分均撤銷改判。爰審酌被告鄭建
    男犯罪動機、手段，販賣數量及所生危害，與犯罪供認犯行
    之態度等一切情狀，量處被告鄭建男如附表一編號3所示之
    刑，扣案如附表五編號9所示之物（驗餘淨重0.65公克），
    係查獲之第一級毒品，有法務部調查局濫用藥物實驗室鑑定
    書在卷可稽（見2569號偵卷第93頁），係被告鄭建男所有，
    應依毒品危害防制條例第18條第1項前段之規定宣告沒收銷
    燬。另扣案如附表五編號2至8所示之物，均係共犯謝勝斌所
    有且供販賣毒品所用之物，應依毒品危害防制條例第19條第
    1 項之規定宣告沒收。被告鄭建男販賣海洛因、甲基安非他
    命之所得2萬元，係犯所得之財物，雖未扣案，但無證據證
    明已滅失，應依毒品危害防制條例第19條第1項之規定宣告
    沒收，如全部或一部不能沒收時，以其財產抵償之（其中鄭
    建男、謝勝斌共同販賣所得五千元部分應為連帶沒收、抵償
    ）。並就被告鄭建男撤銷改判部分所科之刑與上訴駁回部分
    所科之刑，定應執行有期徒刑十六年六月，扣案如附表五編
    號9至10所示之物均沒收銷燬。附表五編號2至8所示之物均
    沒收。未扣案之門號0000000000號行動電話1支（含SIM卡）
    沒收，如全部或一部不能沒收時，追徵其價額。未扣案之販
    賣毒品所得財物二萬九千元沒收（其中一萬二千元與謝勝斌
    連帶沒收），如全部或一部不能沒收時，以其財產抵償之（
    其中一萬二千元與謝勝斌連帶抵償）。至其餘扣得之被告鄭
    建男所有注射針筒3支、安非他命吸食器1組、安非他命吸管
    1 支等物，係被告鄭建男分別為施用海洛因或甲基安非他命
    所用之物，則不予宣告沒收。另被告謝勝斌所有分裝袋乙包
    、葡萄糖乙包、研磨機乙臺、門號0000000000號、00000000
    00號、卡號000000000000000號之SIM卡3張、被告鄭建男所
    有行動電話乙支（含SIM卡，門號為0000000000號）等物，
    核與本案無關，又非違禁物，亦無從宣告沒收。
八、原審以被告洪志雄、范振福、蔡宜宮、劉貞炘犯罪事證明確
    ，分別適用毒品危害防制條例第4條第1項、第2項，藥事法
    第83條第1項，刑法第28條、第47條第1項等相關規定，判處
    被告洪志雄如附表二所示之罪刑，並定應執行有期徒刑十七
    年六月，判處被告范振福如附表三所示之罪刑；判處被告蔡
    宜宮如附表四所示之罪刑，並定應執行有期徒刑十六年十月
    ；判處被告劉貞炘有期徒刑三年八月，其認事用法及量刑，
    均稱妥適，應予維持。另刑法第59條之酌量減輕其刑，必須
    犯罪另有特殊之原因與環境等等，在客觀上足以引起一般同
    情，認為即予宣告法定低度刑尤嫌過重者，始有其適用（最
    高法院45年臺上字第1165號判例參照）。本案被告等販賣毒
    品供他人施用，嚴重危害國民身心健康，破壞社會秩序與善
    良風俗，殊無堪資憫恕可言。被告洪志雄、范振福、蔡宜宮
    各以量刑過重或依刑法第59條酌減其刑為由提起上訴，為無
    理由，均應駁回。
據上論斷，應依刑事訴訟法第369條第1項前段、第368條、第364
條、第299條第1項前段、第300條，毒品危害防制條例第4條第1
項、第2項、第17條第2項、第18條第1項前段、第19條第1項，刑
法第11條、第28條、第55條、第47條第1項、第51條第5款，判決
如主文。
本案經檢察官陳傳宗到庭執行職務。
中    華    民    國   100    年    3     月    8     日
                  刑事第十七庭  審判長法  官  王炳梁
                                      法  官  陳世宗
                                      法  官  周明鴻
以上正本證明與原本無異。
如不服本判決，應於收受送達後10日內向本院提出上訴書狀，其
未敘述上訴之理由者並得於提起上訴後10日內向本院補提理由書
（均須按他造當事人之人數附繕本）「切勿逕送上級法院」。
                                      書記官  郭彥琪
中    華    民    國   100    年    3     月    8     日
 附表一（被告鄭建男部分）：
 ┌──┬─────┬──────┬────┬────┬────────┬────┐
 │編號│交易時間  │交易地點    │交易對象│毒品種類│主文罪名及宣告刑│共    犯│
 │    │          │            │        │及金額  │                │        │
 ├──┼─────┼──────┼────┼────┼────────┼────┤
 │ 1. │99年1月21 │新竹縣新豐鄉│邱志明  │第一級毒│鄭建男販賣第一級│        │
 │    │日17時6分 │鳳坑村坑子口│        │品海洛因│毒品，處有期徒刑│        │
 │    │許        │698號       │        │1千元   │拾陸年貳月。未扣│        │
 │    │          │            │        │        │案之販賣第一級毒│        │
 │    │          │            │        │        │品所得新臺幣壹仟│        │
 │    │          │            │        │        │元沒收，如全部或│        │
 │    │          │            │        │        │一部不能沒收時，│        │
 │    │          │            │        │        │以其財產抵償之。│        │
 ├──┼─────┼──────┼────┼────┼────────┼────┤
 │ 2. │99年1月21 │新竹縣竹北市│曾建欉  │第一級毒│鄭建男販賣第一級│        │
 │    │日17時25分│東元綜合醫院│        │品海洛因│毒品，處有期徒刑│        │
 │    │許        │            │        │1千元   │拾陸年貳月。未扣│        │
 │    │          │            │        │        │案之販賣第一級毒│        │
 │    │          │            │        │        │品所得新臺幣壹仟│        │
 │    │          │            │        │        │元沒收，如全部或│        │
 │    │          │            │        │        │一部不能沒收時，│        │
 │    │          │            │        │        │以其財產抵償之。│        │
 ├──┼─────┼──────┼────┼────┼────────┼────┤
 │ 3. │99年1月21 │新竹市○○路│林慶昌  │第一級毒│鄭建男販賣第一級│販賣第二│
 │    │日19時許  │83巷2號1樓  │        │品海洛因│毒品，處有期徒刑│級毒品部│
 │    │          │            │        │1 萬5 千│拾陸年貳月。扣案│分共犯為│
 │    │          │            │        │元及第二│如附表五編號9所 │謝勝斌  │
 │    │          │            │        │級毒品甲│示之物沒收銷燬。│        │
 │    │          │            │        │基安非他│附表五編號2至8所│        │
 │    │          │            │        │命5千元 │示之物均沒收。未│        │
 │    │          │            │        │        │扣案之販賣毒品所│        │
 │    │          │            │        │        │得財物新臺幣貳萬│        │
 │    │          │            │        │        │元沒收（其中新臺│        │
 │    │          │            │        │        │幣伍仟元與謝勝斌│        │
 │    │          │            │        │        │連帶沒收），如全│        │
 │    │          │            │        │        │部或一部不能沒收│        │
 │    │          │            │        │        │時，以其財產抵償│        │
 │    │          │            │        │        │之（其中新臺幣伍│        │
 │    │          │            │        │        │仟元與謝勝斌連帶│        │
 │    │          │            │        │        │抵償）。        │        │
 ├──┼─────┼──────┼────┼────┼────────┼────┤
 │ 4. │99年2月16 │新竹市○○路│林慶昌  │第二級毒│鄭建男共同販賣第│謝勝斌  │
 │    │日23時49分│83巷2號2樓  │        │品甲基安│二級毒品，處有期│        │
 │    │許        │            │        │非他命 7│徒刑年捌月。扣│        │
 │    │          │            │        │千元    │案如附表五編號10│        │
 │    │          │            │        │        │所示之物沒收銷燬│        │
 │    │          │            │        │        │，編號2至8所示之│        │
 │    │          │            │        │        │物均沒收；未扣案│        │
 │    │          │            │        │        │門號○九二七○五│        │
 │    │          │            │        │        │二四三四號行動電│        │
 │    │          │            │        │        │話壹支（含SIM卡 │        │
 │    │          │            │        │        │）沒收，如全部或│        │
 │    │          │            │        │        │一部不能沒收時，│        │
 │    │          │            │        │        │追徵其價額。未扣│        │
 │    │          │            │        │        │案之販賣第二級毒│        │
 │    │          │            │        │        │品所得財物新臺幣│        │
 │    │          │            │        │        │柒仟元與謝勝斌連│        │
 │    │          │            │        │        │帶沒收，如全部或│        │
 │    │          │            │        │        │一部不能沒收時，│        │
 │    │          │            │        │        │以其與謝勝斌之財│        │
 │    │          │            │        │        │產連帶抵償之。  │        │
 └──┴─────┴──────┴────┴────┴────────┴────┘
 附表二（被告洪志雄部分）：
 ┌──┬─────┬──────┬────┬────┬────────┬────┐
 │編號│交易時間  │交易地點    │交易對象│毒品種類│主文罪名及宣告刑│共犯即交│
 │    │          │            │        │及金額  │                │付毒品者│
 ├──┼─────┼──────┼────┼────┼────────┼────┤
 │ 1. │99年1月6日│新竹市臺灣菸│駱俊義  │第一級毒│洪志雄販賣第一級│        │
 │    │11時24分許│酒公賣局門口│        │品海洛因│毒品，累犯，處有│        │
 │    │          │            │        │9 百元  │期徒刑拾陸年陸月│        │
 │    │          │            │        │        │。未扣案之販賣第│        │
 │    │          │            │        │        │一級毒品所得財物│        │
 │    │          │            │        │        │新臺幣玖佰元沒收│        │
 │    │          │            │        │        │，如全部或一部不│        │
 │    │          │            │        │        │能沒收時，以其財│        │
 │    │          │            │        │        │產抵償之。      │        │
 ├──┼─────┼──────┼────┼────┼────────┼────┤
 │ 2. │99年1月7日│新竹市○○路│駱俊義  │第一級毒│洪志雄共同販賣第│范振福  │
 │    │12時8分許 │加油站      │        │品海洛因│一級毒品，累犯，│        │
 │    │          │            │        │2千元   │處有期徒刑拾陸年│        │
 │    │          │            │        │        │陸月。未扣案之販│        │
 │    │          │            │        │        │賣第一級毒品所得│        │
 │    │          │            │        │        │財物新臺幣貳仟元│        │
 │    │          │            │        │        │與范振福連帶沒收│        │
 │    │          │            │        │        │，如全部或一部不│        │
 │    │          │            │        │        │能沒收時，以其與│        │
 │    │          │            │        │        │范振福之財產連帶│        │
 │    │          │            │        │        │抵償之。        │        │
 ├──┼─────┼──────┼────┼────┼────────┼────┤
 │ 3. │99年1月7日│新竹市○○路│駱俊義  │第一級毒│洪志雄販賣第一級│        │
 │    │13時5分許 │2段新光三越 │        │品海洛因│毒品，累犯，處有│        │
 │    │          │百貨公司    │        │1千5百元│期徒刑拾陸年陸月│        │
 │    │          │            │        │        │。未扣案之販賣第│        │
 │    │          │            │        │        │一級毒品所得財物│        │
 │    │          │            │        │        │新臺幣壹仟伍佰元│        │
 │    │          │            │        │        │沒收，如全部或一│        │
 │    │          │            │        │        │部不能沒收時，以│        │
 │    │          │            │        │        │其財產抵償之。  │        │
 ├──┼─────┼──────┼────┼────┼────────┼────┤
 │ 4. │99年1月7日│新竹市○○路│駱俊義  │第一級毒│洪志雄共同販賣第│范振福  │
 │    │17時許    │與食品路口師│        │品海洛因│一級毒品，累犯，│        │
 │    │          │範大學旁    │        │2850 元 │處有期徒刑拾陸年│        │
 │    │          │            │        │        │陸月。未扣案之販│        │
 │    │          │            │        │        │賣第一級毒品所得│        │
 │    │          │            │        │        │財物新臺幣貳仟捌│        │
 │    │          │            │        │        │佰伍拾元與范振福│        │
 │    │          │            │        │        │連帶沒收，如全部│        │
 │    │          │            │        │        │或一部不能沒收時│        │
 │    │          │            │        │        │，以其與范振福之│        │
 │    │          │            │        │        │財產連帶抵償之。│        │
 ├──┼─────┼──────┼────┼────┼────────┼────┤
 │ 5. │99年1月9日│新竹市○○路│駱俊義  │第一級毒│洪志雄共同販賣第│范振福  │
 │    │10時29分許│四維天橋下  │        │品海洛因│一級毒品，累犯，│        │
 │    │          │            │        │1千元   │處有期徒刑拾陸年│        │
 │    │          │            │        │        │陸月。未扣案之販│        │
 │    │          │            │        │        │賣第一級毒品所得│        │
 │    │          │            │        │        │財物新臺幣壹仟元│        │
 │    │          │            │        │        │與范振福連帶沒收│        │
 │    │          │            │        │        │，如全部或一部不│        │
 │    │          │            │        │        │能沒收時，以其與│        │
 │    │          │            │        │        │范振福之財產連帶│        │
 │    │          │            │        │        │抵償之。        │        │
 ├──┼─────┼──────┼────┼────┼────────┼────┤
 │ 6. │99年1月13 │新竹市○○路│駱俊義  │第一級毒│洪志雄共同販賣第│范振福  │
 │    │日9時27分 │與忠孝路口之│        │品海洛因│一級毒品，累犯，│        │
 │    │許        │史努比遊藝場│        │1千5百元│處有期徒刑拾陸年│        │
 │    │          │            │        │        │陸月。未扣案之販│        │
 │    │          │            │        │        │賣第一級毒品所得│        │
 │    │          │            │        │        │財物新臺幣壹仟伍│        │
 │    │          │            │        │        │佰元與范振福連帶│        │
 │    │          │            │        │        │沒收，如全部或一│        │
 │    │          │            │        │        │部不能沒收時，以│        │
 │    │          │            │        │        │其與范振福之財產│        │
 │    │          │            │        │        │連帶抵償之。    │        │
 ├──┼─────┼──────┼────┼────┼────────┼────┤
 │ 7. │99年1月13 │新竹市○○路│駱俊義  │第一級毒│洪志雄共同販賣第│范振福  │
 │    │日18時2分 │與忠孝路口之│        │品海洛因│一級毒品，累犯，│        │
 │    │許        │寵物店      │        │1千元   │處有期徒刑拾陸年│        │
 │    │          │            │        │        │陸月。未扣案之販│        │
 │    │          │            │        │        │賣第一級毒品所得│        │
 │    │          │            │        │        │財物新臺幣壹仟元│        │
 │    │          │            │        │        │與范振福連帶沒收│        │
 │    │          │            │        │        │，如全部或一部不│        │
 │    │          │            │        │        │能沒收時，以其與│        │
 │    │          │            │        │        │范振福財產連帶抵│        │
 │    │          │            │        │        │償之。          │        │
 ├──┼─────┼──────┼────┼────┼────────┼────┤
 │ 8. │99年1月16 │新竹市○○路│駱俊義  │第一級毒│洪志雄販賣第一級│        │
 │    │日19時26分│監理站旁OK便│        │品海洛因│毒品，累犯，處有│        │
 │    │許        │利商店      │        │8百元   │期徒刑拾陸年陸月│        │
 │    │          │            │        │        │。未扣案之販賣第│        │
 │    │          │            │        │        │一級毒品所得財物│        │
 │    │          │            │        │        │新臺幣捌佰元沒收│        │
 │    │          │            │        │        │，如全部或一部不│        │
 │    │          │            │        │        │能沒收時，以其財│        │
 │    │          │            │        │        │產抵償之。      │        │
 ├──┼─────┼──────┼────┼────┼────────┼────┤
 │ 9. │99年1月17 │新竹市竹蓮國│駱俊義  │第一級毒│洪志雄販賣第一級│        │
 │    │日0時58分 │小旁        │        │品海洛因│毒品，累犯，處有│        │
 │    │許        │            │        │5百元   │期徒刑拾陸年陸月│        │
 │    │          │            │        │        │。未扣案之販賣第│        │
 │    │          │            │        │        │一級毒品所得財物│        │
 │    │          │            │        │        │新臺幣伍佰元沒收│        │
 │    │          │            │        │        │，如全部或一部不│        │
 │    │          │            │        │        │能沒收時，以其財│        │
 │    │          │            │        │        │產抵償之。      │        │
 ├──┼─────┼──────┼────┼────┼────────┼────┤
 │10. │99年1月18 │新竹市○○路│駱俊義  │第一級毒│洪志雄共同販賣第│范振福  │
 │    │日7時28分 │2段國泰醫院 │        │品海洛因│一級毒品，累犯，│        │
 │    │許        │旁          │        │1千元   │處有期徒刑拾陸年│        │
 │    │          │            │        │        │陸月。未扣案之販│        │
 │    │          │            │        │        │賣第一級毒品所得│        │
 │    │          │            │        │        │財物新臺幣壹仟元│        │
 │    │          │            │        │        │與范振福連帶沒收│        │
 │    │          │            │        │        │，如全部或一部不│        │
 │    │          │            │        │        │能沒收時，以其與│        │
 │    │          │            │        │        │范振福之財產連帶│        │
 │    │          │            │        │        │抵償之。        │        │
 ├──┼─────┼──────┼────┼────┼────────┼────┤
 │11. │98年12月1 │新竹市○○街│陳新德  │第二級毒│洪志雄販賣第二級│        │
 │    │日0時許   │112巷13號旁 │        │品甲基安│毒品，累犯，處有│        │
 │    │          │之公廁      │        │非他命5 │期徒刑肆年。未扣│        │
 │    │          │            │        │百元    │案門號○九五四○│        │
 │    │          │            │        │        │○二九一四號行動│        │
 │    │          │            │        │        │電話壹支（含 SIM│        │
 │    │          │            │        │        │卡）沒收，如全部│        │
 │    │          │            │        │        │或一部不能沒收時│        │
 │    │          │            │        │        │，追徵其價額。未│        │
 │    │          │            │        │        │扣案之販賣第二級│        │
 │    │          │            │        │        │毒品所得財物新臺│        │
 │    │          │            │        │        │幣伍佰元沒收，如│        │
 │    │          │            │        │        │全部或一部不能沒│        │
 │    │          │            │        │        │收時，以其財產抵│        │
 │    │          │            │        │        │償之。          │        │
 ├──┼─────┼──────┼────┼────┼────────┼────┤
 │12. │98年12月10│新竹市○○街│陳新德  │第二級毒│洪志雄共同販賣第│范振福  │
 │    │日6時22分 │112巷13號旁 │        │品甲基安│二級毒品，累犯，│        │
 │    │許        │之公廁      │        │非他命5 │處有期徒刑肆年。│        │
 │    │          │            │        │百元    │未扣案門號○九五│        │
 │    │          │            │        │        │0000000號│        │
 │    │          │            │        │        │行動電話壹支（含│        │
 │    │          │            │        │        │SIM 卡）沒收，如│        │
 │    │          │            │        │        │全部或一部不能沒│        │
 │    │          │            │        │        │收時，追徵其價額│        │
 │    │          │            │        │        │。未扣案之販賣第│        │
 │    │          │            │        │        │二級毒品所得財物│        │
 │    │          │            │        │        │新臺幣伍佰元與范│        │
 │    │          │            │        │        │振福連帶沒收，如│        │
 │    │          │            │        │        │全部或一部不能沒│        │
 │    │          │            │        │        │收時，以其與范振│        │
 │    │          │            │        │        │福之財產連帶抵償│        │
 │    │          │            │        │        │之。            │        │
 ├──┼─────┼──────┼────┼────┼────────┼────┤
 │13. │98年12月17│新竹市○○路│羅振明  │第二級毒│洪志雄共同販賣第│范振福  │
 │    │日12時37分│348巷口     │        │品甲基安│二級毒品，累犯，│        │
 │    │許        │            │        │非他命1 │處有期徒刑肆年。│        │
 │    │          │            │        │千元    │未扣案門號○九五│        │
 │    │          │            │        │        │0000000號│        │
 │    │          │            │        │        │行動電話壹支（含│        │
 │    │          │            │        │        │SIM 卡）沒收，如│        │
 │    │          │            │        │        │全部或一部不能沒│        │
 │    │          │            │        │        │收時，追徵其價額│        │
 │    │          │            │        │        │。未扣案之販賣第│        │
 │    │          │            │        │        │二級毒品所得財物│        │
 │    │          │            │        │        │新臺幣壹仟元與范│        │
 │    │          │            │        │        │振福連帶沒收，如│        │
 │    │          │            │        │        │全部或一部不能沒│        │
 │    │          │            │        │        │收時，以其與范振│        │
 │    │          │            │        │        │福之財產連帶抵償│        │
 │    │          │            │        │        │之。            │        │
 ├──┼─────┼──────┼────┼────┼────────┼────┤
 │14. │98年12月6 │新竹市○○路│王金來  │第二級毒│洪志雄販賣第二級│        │
 │    │日10時55分│164巷4弄15號│        │品甲基安│毒品，累犯，處有│        │
 │    │許        │            │        │非他命4 │期徒刑肆年。未扣│        │
 │    │          │            │        │千元    │案門號○九五四○│        │
 │    │          │            │        │        │○二九一四號行動│        │
 │    │          │            │        │        │電話壹支（含 SIM│        │
 │    │          │            │        │        │卡）沒收，如全部│        │
 │    │          │            │        │        │或一部不能沒收時│        │
 │    │          │            │        │        │，追徵其價額。未│        │
 │    │          │            │        │        │扣案之販賣第二級│        │
 │    │          │            │        │        │毒品所得財物新臺│        │
 │    │          │            │        │        │幣肆仟元沒收，如│        │
 │    │          │            │        │        │全部或一部不能沒│        │
 │    │          │            │        │        │收時，以其財產抵│        │
 │    │          │            │        │        │償之。          │        │
 ├──┼─────┼──────┼────┼────┼────────┼────┤
 │15. │98年12月8 │新竹市○○路│王金來  │第二級毒│洪志雄販賣第二級│        │
 │    │日20時52分│164巷4弄15號│        │品甲基安│毒品，累犯，處有│        │
 │    │許        │            │        │非他命2 │期徒刑肆年。未扣│        │
 │    │          │            │        │千5百元 │案門號○九五四○│        │
 │    │          │            │        │        │○二九一四號行動│        │
 │    │          │            │        │        │電話壹支（含 SIM│        │
 │    │          │            │        │        │卡）沒收，如全部│        │
 │    │          │            │        │        │或一部不能沒收時│        │
 │    │          │            │        │        │，追徵其價額。未│        │
 │    │          │            │        │        │扣案之販賣第二級│        │
 │    │          │            │        │        │毒品所得財物新臺│        │
 │    │          │            │        │        │幣貳仟伍佰元沒收│        │
 │    │          │            │        │        │，如全部或一部不│        │
 │    │          │            │        │        │能沒收時，以其財│        │
 │    │          │            │        │        │產抵償之。      │        │
 ├──┼─────┼──────┼────┼────┼────────┼────┤
 │16. │99年1月7日│新竹市○○路│楊自來  │第一級毒│洪志雄販賣第一級│        │
 │    │12時57分許│2段新光三越 │        │品海洛因│毒品，累犯，處有│        │
 │    │          │百貨公司    │        │5百元   │期徒刑拾陸年陸月│        │
 │    │          │            │        │        │。未扣案之販賣第│        │
 │    │          │            │        │        │一級毒品所得財物│        │
 │    │          │            │        │        │新臺幣伍佰元沒收│        │
 │    │          │            │        │        │，如全部或一部不│        │
 │    │          │            │        │        │能沒收時，以其財│        │
 │    │          │            │        │        │產抵償之。      │        │
 ├──┼─────┼──────┼────┼────┼────────┼────┤
 │17. │99年1月9日│新竹市唐老鴨│楊自來  │第一級毒│洪志雄販賣第一級│        │
 │    │12時26分許│遊藝場      │        │品海洛因│毒品，累犯，處有│        │
 │    │          │            │        │1千元   │期徒刑拾陸年陸月│        │
 │    │          │            │        │        │。未扣案之販賣第│        │
 │    │          │            │        │        │一級毒品所得財物│        │
 │    │          │            │        │        │新臺幣壹仟元沒收│        │
 │    │          │            │        │        │，如全部或一部不│        │
 │    │          │            │        │        │能沒收時，以其財│        │
 │    │          │            │        │        │產抵償之。      │        │
 ├──┼─────┼──────┼────┼────┼────────┼────┤
 │18. │98年12月2 │新竹市○○路│陳美婷  │第二級毒│洪志雄販賣第二級│        │
 │    │日11時54分│2段新光三越 │        │品甲基安│毒品，累犯，處有│        │
 │    │許        │附近        │        │非他命2 │期徒刑肆年。未扣│        │
 │    │          │            │        │千元    │案門號○九五四○│        │
 │    │          │            │        │        │○二九一四號行動│        │
 │    │          │            │        │        │電話壹支（含 SIM│        │
 │    │          │            │        │        │卡）沒收，如全部│        │
 │    │          │            │        │        │或一部不能沒收時│        │
 │    │          │            │        │        │，追徵其價額。未│        │
 │    │          │            │        │        │扣案之販賣第二級│        │
 │    │          │            │        │        │毒品所得財物新臺│        │
 │    │          │            │        │        │幣貳仟元沒收，如│        │
 │    │          │            │        │        │全部或一部不能沒│        │
 │    │          │            │        │        │收時，以其財產抵│        │
 │    │          │            │        │        │償之。          │        │
 ├──┼─────┼──────┼────┼────┼────────┼────┤
 │19. │99年1月7日│新竹市三角公│陳美婷  │第二級毒│洪志雄販賣第二級│        │
 │    │18時11分許│園麵攤      │        │品甲基安│毒品，累犯，處有│        │
 │    │          │            │        │非他命2 │期徒刑肆年。未扣│        │
 │    │          │            │        │千元    │案之販賣第二級毒│        │
 │    │          │            │        │        │品所得財物新臺幣│        │
 │    │          │            │        │        │貳仟元沒收，如全│        │
 │    │          │            │        │        │部或一部不能沒收│        │
 │    │          │            │        │        │時，以其財產抵償│        │
 │    │          │            │        │        │之。            │        │
 ├──┼─────┼──────┼────┼────┼────────┼────┤
 │20. │99年1月9日│新竹市○○路│陳美婷  │第二級毒│洪志雄販賣第二級│        │
 │    │20時10分  │雲冠天下社區│        │品甲基安│毒品，累犯，處有│        │
 │    │          │門口        │        │非他命2 │期徒刑肆年。未扣│        │
 │    │          │            │        │千元    │案之販賣第二級毒│        │
 │    │          │            │        │        │品所得財物新臺幣│        │
 │    │          │            │        │        │貳仟元沒收，如全│        │
 │    │          │            │        │        │部或一部不能沒收│        │
 │    │          │            │        │        │時，以其財產抵償│        │
 │    │          │            │        │        │之。            │        │
 ├──┼─────┼──────┼────┼────┼────────┼────┤
 │21. │99年1月8日│新竹市○○路│蔡宜宮  │第一級毒│洪志雄販賣第一級│        │
 │    │19時49分許│與北大路口加│        │品海洛因│毒品，累犯，處有│        │
 │    │          │油站        │        │3千5百元│期徒刑拾陸年陸月│        │
 │    │          │            │        │        │。未扣案之販賣第│        │
 │    │          │            │        │        │一級毒品所得財物│        │
 │    │          │            │        │        │新臺幣仟伍佰元│        │
 │    │          │            │        │        │沒收，如全部或一│        │
 │    │          │            │        │        │部不能沒收時，以│        │
 │    │          │            │        │        │其財產抵償之。  │        │
 ├──┼─────┼──────┼────┼────┼────────┼────┤
 │22. │99年1月12 │新竹市唐老鴨│蔡宜宮  │第二級毒│洪志雄販賣第二級│        │
 │    │日20時54分│遊藝場      │        │品甲基安│毒品，累犯，處有│        │
 │    │許        │            │        │非他命6 │期徒刑肆年。未扣│        │
 │    │          │            │        │千5百元 │案之販賣第二級毒│        │
 │    │          │            │        │        │品所得財物新臺幣│        │
 │    │          │            │        │        │陸仟伍佰元沒收，│        │
 │    │          │            │        │        │如全部或一部不能│        │
 │    │          │            │        │        │沒收時，以其財產│        │
 │    │          │            │        │        │抵償之。        │        │
 ├──┼─────┼──────┼────┼────┼────────┼────┤
 │23. │99年1月13 │新竹市○○路│蔡宜宮  │第二級毒│洪志雄共同販賣第│范振福  │
 │    │日2時39分 │240巷2號1樓 │        │品甲基安│二級毒品，累犯，│        │
 │    │許        │            │        │非他命1 │處有期徒刑肆年。│        │
 │    │          │            │        │千元    │未扣案之販賣第二│        │
 │    │          │            │        │        │級毒品所得財物新│        │
 │    │          │            │        │        │臺幣壹仟元與范振│        │
 │    │          │            │        │        │福連帶沒收，如全│        │
 │    │          │            │        │        │部或一部不能沒收│        │
 │    │          │            │        │        │時，以其與范振福│        │
 │    │          │            │        │        │之財產連帶抵償之│        │
 │    │          │            │        │        │。              │        │
 ├──┼─────┼──────┼────┼────┼────────┼────┤
 │24. │99年1月15 │新竹市○○路│蔡宜宮  │第二級毒│洪志雄共同販賣第│范振福  │
 │    │日18時42分│240巷2號2樓 │        │品甲基安│二級毒品，累犯，│        │
 │    │許        │            │        │非他命2 │處有期徒刑肆年。│        │
 │    │          │            │        │千元    │未扣案之販賣第二│        │
 │    │          │            │        │        │級毒品所得財物新│        │
 │    │          │            │        │        │臺幣貳仟元與范振│        │
 │    │          │            │        │        │福連帶沒收，如全│        │
 │    │          │            │        │        │部或一部不能沒收│        │
 │    │          │            │        │        │時，以其與范振福│        │
 │    │          │            │        │        │之財產連帶抵償之│        │
 │    │          │            │        │        │。              │        │
 ├──┼─────┼──────┼────┼────┼────────┼────┤
 │25. │98年12月10│新竹市署立新│劉貞炘  │第二級毒│洪志雄販賣第二級│        │
 │    │日22時35分│竹醫院旁便利│        │品甲基安│毒品，累犯，處有│        │
 │    │許        │商店        │        │非他命5 │期徒刑肆年。未扣│        │
 │    │          │            │        │百元    │案門號○九五四○│        │
 │    │          │            │        │        │○二九一四號行動│        │
 │    │          │            │        │        │電話壹支（含 SIM│        │
 │    │          │            │        │        │卡）沒收，如全部│        │
 │    │          │            │        │        │或一部不能沒收時│        │
 │    │          │            │        │        │，追徵其價額。未│        │
 │    │          │            │        │        │扣案之販賣第二級│        │
 │    │          │            │        │        │毒品所得財物新臺│        │
 │    │          │            │        │        │幣伍佰元沒收，如│        │
 │    │          │            │        │        │全部或一部不能沒│        │
 │    │          │            │        │        │收時，以其財產抵│        │
 │    │          │            │        │        │償之。          │        │
 ├──┼─────┼──────┼────┼────┼────────┼────┤
 │26. │98年12月13│新竹市○○路│劉貞炘  │第二級毒│洪志雄販賣第二級│        │
 │    │日0時31分 │網路帝國網咖│        │品甲基安│毒品，累犯，處有│        │
 │    │許        │            │        │非他命1 │期徒刑肆年。未扣│        │
 │    │          │            │        │千元，惟│案門號○九五四○│        │
 │    │          │            │        │僅交付3 │○二九一四號行動│        │
 │    │          │            │        │百元    │電話壹支（含 SIM│        │
 │    │          │            │        │        │卡）沒收，如全部│        │
 │    │          │            │        │        │或一部不能沒收時│        │
 │    │          │            │        │        │，追徵其價額。未│        │
 │    │          │            │        │        │扣案之販賣第二級│        │
 │    │          │            │        │        │毒品所得財物新臺│        │
 │    │          │            │        │        │幣佰元沒收，如│        │
 │    │          │            │        │        │全部或一部不能沒│        │
 │    │          │            │        │        │收時，以其財產抵│        │
 │    │          │            │        │        │償之。          │        │
 ├──┼─────┼──────┼────┼────┼────────┼────┤
 │27. │98年12月8 │新竹市空軍醫│周文兆  │第二級毒│洪志雄販賣第二級│        │
 │    │日21時48分│院病房      │        │品甲基安│毒品，累犯，處有│        │
 │    │許        │            │        │非他命2 │期徒刑肆年。未扣│        │
 │    │          │            │        │千元    │案門號○九五四○│        │
 │    │          │            │        │        │○二九一四號行動│        │
 │    │          │            │        │        │電話壹支（含 SIM│        │
 │    │          │            │        │        │卡）沒收，如全部│        │
 │    │          │            │        │        │或一部不能沒收時│        │
 │    │          │            │        │        │，追徵其價額。未│        │
 │    │          │            │        │        │扣案之販賣第二級│        │
 │    │          │            │        │        │毒品所得財物新臺│        │
 │    │          │            │        │        │幣貳仟元沒收，如│        │
 │    │          │            │        │        │全部或一部不能沒│        │
 │    │          │            │        │        │收時，以其財產抵│        │
 │    │          │            │        │        │償之。          │        │
 ├──┼─────┼──────┼────┼────┼────────┼────┤
 │28. │99年1月6日│新竹市○○路│周文兆  │第二級毒│洪志雄販賣第二級│        │
 │    │18時38分許│與食品路口之│        │品甲基安│毒品，累犯，處有│        │
 │    │          │全家便利商店│        │非他命5 │期徒刑肆年。未扣│        │
 │    │          │            │        │百元    │案之販賣第二級毒│        │
 │    │          │            │        │        │品所得財物新臺幣│        │
 │    │          │            │        │        │伍佰元沒收，如全│        │
 │    │          │            │        │        │部或一部不能沒收│        │
 │    │          │            │        │        │時，以其財產抵償│        │
 │    │          │            │        │        │之。            │        │
 ├──┼─────┼──────┼────┼────┼────────┼────┤
 │29. │99年1月7日│新竹市○○路│周文兆  │第二級毒│洪志雄販賣第二級│        │
 │    │21時14分許│與忠孝路口之│        │品甲基安│毒品，累犯，處有│        │
 │    │          │史努比遊藝場│        │非他命2 │期徒刑肆年。未扣│        │
 │    │          │            │        │千元    │案之販賣第二級毒│        │
 │    │          │            │        │        │品所得財物新臺幣│        │
 │    │          │            │        │        │貳仟元沒收，如全│        │
 │    │          │            │        │        │部或一部不能沒收│        │
 │    │          │            │        │        │時，以其財產抵償│        │
 │    │          │            │        │        │之。            │        │
 ├──┼─────┼──────┼────┼────┼────────┼────┤
 │30. │99年1月13 │新竹市○○街│周文兆  │第二級毒│洪志雄共同販賣第│劉貞炘  │
 │    │日18時51分│112巷13號旁 │        │品甲基安│二級毒品，累犯，│        │
 │    │許        │帳篷前      │        │非他命1 │處有期徒刑肆年陸│        │
 │    │          │            │        │千元    │月。未扣案之販賣│        │
 │    │          │            │        │        │第二級毒品所得財│        │
 │    │          │            │        │        │物新臺幣壹仟元與│        │
 │    │          │            │        │        │劉貞炘連帶沒收，│        │
 │    │          │            │        │        │如全部或一部不能│        │
 │    │          │            │        │        │沒收時，以其與劉│        │
 │    │          │            │        │        │貞炘之財產連帶抵│        │
 │    │          │            │        │        │償之。          │        │
 ├──┼─────┼──────┼────┼────┼────────┼────┤
 │31. │99年2月5日│新竹市○○路│周文兆  │第二級毒│洪志雄販賣第二級│        │
 │    │12時41分許│平交道      │        │品甲基安│毒品，累犯，處有│        │
 │    │          │            │        │非他命1 │期徒刑肆年。未扣│        │
 │    │          │            │        │千元    │案之販賣第二級毒│        │
 │    │          │            │        │        │品所得財物新臺幣│        │
 │    │          │            │        │        │壹仟元沒收，如全│        │
 │    │          │            │        │        │部或一部不能沒收│        │
 │    │          │            │        │        │時，以其財產抵償│        │
 │    │          │            │        │        │之。            │        │
 ├──┼─────┼──────┼────┼────┼────────┼────┤
 │32. │99年2月5日│新竹市○○路│周文兆  │第二級毒│洪志雄販賣第二級│        │
 │    │14時36分許│三媽臭臭鍋前│        │品甲基安│毒品，累犯，處有│        │
 │    │          │            │        │非他命5 │期徒刑肆年。未扣│        │
 │    │          │            │        │百元    │案之販賣第二級毒│        │
 │    │          │            │        │        │品所得財物新臺幣│        │
 │    │          │            │        │        │伍佰元沒收，如全│        │
 │    │          │            │        │        │部或一部不能沒收│        │
 │    │          │            │        │        │時，以其財產抵償│        │
 │    │          │            │        │        │之。            │        │
 ├──┼─────┼──────┼────┼────┼────────┼────┤
 │33. │98年11月25│新竹市三角公│范振福  │第二級毒│洪志雄販賣第二級│        │
 │    │日19時10分│園          │        │品甲基安│毒品，累犯，處有│        │
 │    │許        │            │        │非他命1 │期徒刑肆年。未扣│        │
 │    │          │            │        │千元    │案門號○九五四○│        │
 │    │          │            │        │        │○二九一四號行動│        │
 │    │          │            │        │        │電話壹支（含 SIM│        │
 │    │          │            │        │        │卡）沒收，如全部│        │
 │    │          │            │        │        │或一部不能沒收時│        │
 │    │          │            │        │        │，追徵其價額。未│        │
 │    │          │            │        │        │扣案之販賣第二級│        │
 │    │          │            │        │        │毒品所得財物新臺│        │
 │    │          │            │        │        │幣壹仟元沒收，如│        │
 │    │          │            │        │        │全部或一部不能沒│        │
 │    │          │            │        │        │收時，以其財產抵│        │
 │    │          │            │        │        │償之。          │        │
 ├──┼─────┼──────┼────┼────┼────────┼────┤
 │34. │99年1月19 │新竹市中興百│李建興  │第二級毒│洪志雄共同販賣第│范振福  │
 │    │日13時26分│貨對面之撞球│        │品甲基安│二級毒品，累犯，│        │
 │    │許        │場          │        │非他命1 │處有期徒刑肆年陸│        │
 │    │          │            │        │千5百元 │月。未扣案之販賣│        │
 │    │          │            │        │        │第二級毒品所得財│        │
 │    │          │            │        │        │物新臺幣壹仟伍佰│        │
 │    │          │            │        │        │元與范振福連帶沒│        │
 │    │          │            │        │        │收，如全部或一部│        │
 │    │          │            │        │        │不能沒收時，以其│        │
 │    │          │            │        │        │與范振福之財產連│        │
 │    │          │            │        │        │帶抵償之。      │        │
 ├──┼─────┼──────┼────┼────┼────────┼────┤
 │35. │99年3月2日│新竹市○○路│李建興  │第二級毒│洪志雄販賣第二級│        │
 │    │20時51分許│荷蘭村社區附│        │品甲基安│毒品，累犯，處有│        │
 │    │          │近          │        │非他命6 │期徒刑肆年。未扣│        │
 │    │          │            │        │千5百元 │案之販賣第二級毒│        │
 │    │          │            │        │        │品所得財物新臺幣│        │
 │    │          │            │        │        │陸仟伍佰元沒收，│        │
 │    │          │            │        │        │如全部或一部不能│        │
 │    │          │            │        │        │沒收時，以其財產│        │
 │    │          │            │        │        │抵償之。        │        │
 └──┴─────┴──────┴────┴────┴────────┴────┘
 附表三（被告范振福部分）：
 ┌──┬─────┬──────┬────┬────┬────────┬────┐
 │編號│交易時間  │交易地點    │交易對象│毒品種類│主文罪名及宣告刑│共    犯│
 │    │          │            │        │及金額  │                │        │
 ├──┼─────┼──────┼────┼────┼────────┼────┤
 │ 1. │99年1月7日│新竹市○○路│駱俊義  │第一級毒│范振福共同販賣第│洪志雄  │
 │    │12時8分許 │加油站      │        │品海洛因│一級毒品，累犯，│        │
 │    │          │            │        │2千元   │處有期徒刑拾陸年│        │
 │    │          │            │        │        │陸月。未扣案之販│        │
 │    │          │            │        │        │賣第一級毒品所得│        │
 │    │          │            │        │        │財物新臺幣貳仟元│        │
 │    │          │            │        │        │與洪志雄連帶沒收│        │
 │    │          │            │        │        │，如全部或一部不│        │
 │    │          │            │        │        │能沒收時，以其與│        │
 │    │          │            │        │        │洪志雄之財產連帶│        │
 │    │          │            │        │        │抵償之。        │        │
 ├──┼─────┼──────┼────┼────┼────────┼────┤
 │ 2. │99年1月7日│新竹市○○路│駱俊義  │第一級毒│范振福共同販賣第│洪志雄  │
 │    │17時許    │與食品路口師│        │品海洛因│一級毒品，累犯，│        │
 │    │          │範大學旁    │        │2850元  │處有期徒刑拾陸年│        │
 │    │          │            │        │        │陸月。未扣案之販│        │
 │    │          │            │        │        │賣第一級毒品所得│        │
 │    │          │            │        │        │財物新臺幣貳仟捌│        │
 │    │          │            │        │        │佰伍拾元與洪志雄│        │
 │    │          │            │        │        │連帶沒收，如全部│        │
 │    │          │            │        │        │或一部不能沒收時│        │
 │    │          │            │        │        │，以其與洪志雄之│        │
 │    │          │            │        │        │財產連帶抵償之。│        │
 ├──┼─────┼──────┼────┼────┼────────┼────┤
 │ 3. │99年1月9日│新竹市○○路│駱俊義  │第一級毒│范振福共同販賣第│洪志雄  │
 │    │10時29分許│四維天橋下  │        │品海洛因│一級毒品，累犯，│        │
 │    │          │            │        │1千元   │處有期徒刑拾陸年│        │
 │    │          │            │        │        │陸月。未扣案之販│        │
 │    │          │            │        │        │賣第一級毒品所得│        │
 │    │          │            │        │        │財物新臺幣壹仟元│        │
 │    │          │            │        │        │與洪志雄連帶沒收│        │
 │    │          │            │        │        │，如全部或一部不│        │
 │    │          │            │        │        │能沒收時，以其與│        │
 │    │          │            │        │        │洪志雄之財產連帶│        │
 │    │          │            │        │        │抵償之。        │        │
 ├──┼─────┼──────┼────┼────┼────────┼────┤
 │ 4. │99年1月13 │新竹市○○路│駱俊義  │第一級毒│范振福共同販賣第│洪志雄  │
 │    │日9時27分 │與忠孝路口之│        │品海洛因│一級毒品，累犯，│        │
 │    │許        │史努比遊藝場│        │1 千5 百│處有期徒刑拾陸年│        │
 │    │          │            │        │元      │陸月。未扣案之販│        │
 │    │          │            │        │        │賣第一級毒品所得│        │
 │    │          │            │        │        │財物新臺幣壹仟伍│        │
 │    │          │            │        │        │佰元與洪志雄連帶│        │
 │    │          │            │        │        │沒收，如全部或一│        │
 │    │          │            │        │        │部不能沒收時，以│        │
 │    │          │            │        │        │其與洪志雄之財產│        │
 │    │          │            │        │        │連帶抵償之。    │        │
 ├──┼─────┼──────┼────┼────┼────────┼────┤
 │ 5. │99年1月13 │新竹市○○路│駱俊義  │第一級毒│范振福共同販賣第│洪志雄  │
 │    │日18時2分 │與忠孝路口之│        │品海洛因│一級毒品，累犯，│        │
 │    │許        │寵物店      │        │1千元   │處有期徒刑拾陸年│        │
 │    │          │            │        │        │陸月。未扣案之販│        │
 │    │          │            │        │        │賣第一級毒品所得│        │
 │    │          │            │        │        │財物新臺幣壹仟元│        │
 │    │          │            │        │        │與洪志雄連帶沒收│        │
 │    │          │            │        │        │，如全部或一部不│        │
 │    │          │            │        │        │能沒收時，以其與│        │
 │    │          │            │        │        │洪志雄財產連帶抵│        │
 │    │          │            │        │        │償之。          │        │
 ├──┼─────┼──────┼────┼────┼────────┼────┤
 │ 6. │99年1月18 │新竹市○○路│駱俊義  │第一級毒│范振福共同販賣第│洪志雄  │
 │    │日7時28分 │2段國泰醫院 │        │品海洛因│一級毒品，累犯，│        │
 │    │許        │旁          │        │1千元   │處有期徒刑拾陸年│        │
 │    │          │            │        │        │陸月。未扣案之販│        │
 │    │          │            │        │        │賣第一級毒品所得│        │
 │    │          │            │        │        │財物新臺幣壹仟元│        │
 │    │          │            │        │        │與洪志雄連帶沒收│        │
 │    │          │            │        │        │，如全部或一部不│        │
 │    │          │            │        │        │能沒收時，以其與│        │
 │    │          │            │        │        │洪志雄之財產連帶│        │
 │    │          │            │        │        │抵償之。        │        │
 └──┴─────┴──────┴────┴────┴────────┴────┘
 附表四（被告蔡宜宮部分）：
 ┌──┬───────┬────────┬────┬────┬─────────┐
 │編號│交易時間      │交易地點        │交易對象│毒品種類│主文罪名及宣告刑  │
 │    │              │                │        │及金額  │                  │
 ├──┼───────┼────────┼────┼────┼─────────┤
 │ 1. │99年2月9日13時│新竹市○○路8號1│巫至翔  │第一級毒│蔡宜宮販賣第一級毒│
 │    │10分許        │樓              │        │品海洛因│品，處有期徒刑拾陸│
 │    │              │                │        │3千元   │年貳月。扣案第一級│
 │    │              │                │        │        │毒品海洛因拾壹包（│
 │    │              │                │        │        │合計淨重貳點玖捌公│
 │    │              │                │        │        │克）均沒收銷燬。扣│
 │    │              │                │        │        │案門號○九八一八二│
 │    │              │                │        │        │四九三二號行動電話│
 │    │              │                │        │        │壹支（含SIM 卡）、│
 │    │              │                │        │        │電子磅秤壹臺均沒收│
 │    │              │                │        │        │。未扣案之販賣第一│
 │    │              │                │        │        │級毒品所得財物新臺│
 │    │              │                │        │        │幣仟元沒收，如全│
 │    │              │                │        │        │部或一部不能沒收時│
 │    │              │                │        │        │，以其財產抵償之。│
 ├──┼───────┼────────┼────┼────┼─────────┤
 │ 2. │99年2月9日13時│新竹市○○路5段 │駱俊義  │第一級毒│蔡宜宮轉讓第一級毒│
 │    │34分許        │912巷5弄21號    │        │品海洛因│品，處有期徒刑柒月│
 │    │              │                │        │（價值 1│。扣案門號○九八一│
 │    │              │                │        │千5 百元│八二四九三二號行動│
 │    │              │                │        │，僅收取│電話壹支（含SIM 卡│
 │    │              │                │        │2 百元）│）、電子磅秤壹臺均│
 │    │              │                │        │        │沒收。            │
 ├──┼───────┼────────┼────┼────┼─────────┤
 │ 3. │99年2月4日3時8│新竹市○○路5段 │黃俊賢  │第二級毒│蔡宜宮販賣第二級毒│
 │    │分許          │路旁            │        │品甲基安│品，處有期徒刑年│
 │    │              │                │        │非他命2 │柒月。扣案門號○九│
 │    │              │                │        │千2百元 │00000000號│
 │    │              │                │        │        │行動電話壹支（含SI│
 │    │              │                │        │        │M 卡）、電子磅秤壹│
 │    │              │                │        │        │臺均沒收。未扣案之│
 │    │              │                │        │        │販賣第二級毒品所得│
 │    │              │                │        │        │財物新臺幣貳仟貳佰│
 │    │              │                │        │        │元沒收，如全部或一│
 │    │              │                │        │        │部不能沒收時，以其│
 │    │              │                │        │        │財產抵償之。      │
 ├──┼───────┼────────┼────┼────┼─────────┤
 │ 4. │99年2月8日19時│新竹市○○路5段 │黃俊賢  │第二級毒│蔡宜宮販賣第二級毒│
 │    │時53分許      │路旁            │        │品甲基安│品，處有期徒刑年│
 │    │              │                │        │非他命2 │柒月。扣案第二級毒│
 │    │              │                │        │千2百元 │品甲基安非他命貳包│
 │    │              │                │        │        │（毛重共零點伍參公│
 │    │              │                │        │        │克）均沒收銷燬。扣│
 │    │              │                │        │        │案門號○九八一八二│
 │    │              │                │        │        │四九三二號行動電話│
 │    │              │                │        │        │壹支（含SIM 卡）、│
 │    │              │                │        │        │電子磅秤壹臺均沒收│
 │    │              │                │        │        │。未扣案之販賣第二│
 │    │              │                │        │        │級毒品所得財物新臺│
 │    │              │                │        │        │幣貳仟貳佰元沒收，│
 │    │              │                │        │        │如全部或一部不能沒│
 │    │              │                │        │        │收時，以其財產抵償│
 │    │              │                │        │        │之。              │
 ├──┼───────┼────────┼────┼────┼─────────┤
 │ 5. │99年1月10日5時│新竹市○○路240 │洪志雄  │第二級毒│蔡宜宮販賣第二級毒│
 │    │9分許         │巷2號2樓        │        │品甲基安│品，處有期徒刑年│
 │    │              │                │        │非他命2 │柒月。扣案電子磅秤│
 │    │              │                │        │千元（洪│壹臺沒收。未扣案門│
 │    │              │                │        │志雄尚未│號00000000│
 │    │              │                │        │給付）  │五八號行動電話壹支│
 │    │              │                │        │        │（含SIM 卡）沒收，│
 │    │              │                │        │        │如全部或一部不能沒│
 │    │              │                │        │        │收時，追徵其價額。│
 ├──┼───────┼────────┼────┼────┼─────────┤
 │ 6. │99年1月13日9時│新竹市三角公園  │洪志雄  │第二級毒│蔡宜宮販賣第二級毒│
 │    │47分許        │                │        │品甲基安│品，處有期徒刑年│
 │    │              │                │        │非他命2 │柒月。扣案門號○九│
 │    │              │                │        │千5百元 │00000000號│
 │    │              │                │        │        │行動電話壹支（含SI│
 │    │              │                │        │        │M 卡）、電子磅秤壹│
 │    │              │                │        │        │臺均沒收。未扣案之│
 │    │              │                │        │        │販賣第二級毒品所得│
 │    │              │                │        │        │財物新臺幣貳仟伍佰│
 │    │              │                │        │        │元沒收，如全部或一│
 │    │              │                │        │        │部不能沒收時，以其│
 │    │              │                │        │        │財產抵償之。      │
 ├──┼───────┼────────┼────┼────┼─────────┤
 │ 7. │99年1月14日7時│新竹市○○路史努│洪志雄  │第一級毒│蔡宜宮販賣第一級毒│
 │    │39分許        │比遊藝場        │        │品海洛因│品，處有期徒刑拾陸│
 │    │              │                │        │1千元   │年貳月。扣案門號○│
 │    │              │                │        │        │九00000000│
 │    │              │                │        │        │號行動電話壹支（含│
 │    │              │                │        │        │SIM 卡）、電子磅秤│
 │    │              │                │        │        │壹臺均沒收。未扣案│
 │    │              │                │        │        │門號0000000│
 │    │              │                │        │        │八五八號行動電話壹│
 │    │              │                │        │        │支（含SIM 卡）沒收│
 │    │              │                │        │        │，如全部或一部不能│
 │    │              │                │        │        │沒收時，追徵其價額│
 │    │              │                │        │        │。未扣案之販賣第一│
 │    │              │                │        │        │級毒品所得財物新臺│
 │    │              │                │        │        │幣壹仟元沒收，如全│
 │    │              │                │        │        │部或一部不能沒收時│
 │    │              │                │        │        │，以其財產抵償之。│
 ├──┼───────┼────────┼────┼────┼─────────┤
 │ 8. │99年1月14日10 │新竹市○○路240 │洪志雄  │第一級毒│蔡宜宮販賣第一級毒│
 │    │時2分許       │巷2號2樓        │        │品海洛因│品，處有期徒刑拾陸│
 │    │              │                │        │1千元   │年貳月。扣案電子磅│
 │    │              │                │        │        │秤壹臺沒收。未扣案│
 │    │              │                │        │        │門號0000000│
 │    │              │                │        │        │八五八號行動電話壹│
 │    │              │                │        │        │支（含SIM 卡）沒收│
 │    │              │                │        │        │，如全部或一部不能│
 │    │              │                │        │        │沒收時，追徵其價額│
 │    │              │                │        │        │。未扣案之販賣第一│
 │    │              │                │        │        │級毒品所得財物新臺│
 │    │              │                │        │        │幣壹仟元沒收，如全│
 │    │              │                │        │        │部或一部不能沒收時│
 │    │              │                │        │        │，以其財產抵償之。│
 ├──┼───────┼────────┼────┼────┼─────────┤
 │ 9. │99年1月16日19 │新竹市○○路監理│洪志雄  │第一級毒│蔡宜宮販賣第一級毒│
 │    │時37分許      │站附近之便利商店│        │品海洛因│品，處有期徒刑拾陸│
 │    │              │                │        │1千5百元│年貳月。扣案門號○│
 │    │              │                │        │        │九00000000│
 │    │              │                │        │        │號行動電話壹支（含│
 │    │              │                │        │        │SIM 卡）、電子磅秤│
 │    │              │                │        │        │壹臺均沒收。未扣案│
 │    │              │                │        │        │之販賣第一級毒品所│
 │    │              │                │        │        │得財物新臺幣壹仟伍│
 │    │              │                │        │        │佰元沒收，如全部或│
 │    │              │                │        │        │一部不能沒收時，以│
 │    │              │                │        │        │其財產抵償之。    │
 └──┴───────┴────────┴────┴────┴─────────┘
附表五（被告謝勝斌、鄭建男部分應沒收之扣案物）
  ┌────┬──────────┬────┬───┐
  │ 編號   │名               稱 │所有人  │數量  │
  ├────┼──────────┼────┼───┤
  │  1.    │第二級毒品甲基安非他│謝勝斌  │4 小包│
  │        │命4 包（99年2月4日查│        │、7 小│
  │        │獲，毛重各為33.6、17│        │包    │
  │        │.9、17.9、17.9公克）│        │      │
  │        │；第二級毒品甲基安非│        │      │
  │        │他命毛重共56.62 公克│        │      │
  │        │（99年3月16日查獲） │        │      │
  ├────┼──────────┼────┼───┤
  │  2.    │藥鏟                │謝勝斌  │乙支  │
  ├────┼──────────┼────┼───┤
  │  3.    │大型夾鍊袋（2 個）、│謝勝斌  │8個   │
  │        │中型夾鍊袋（2 個）及│        │      │
  │        │小型夾鍊袋（4個）   │        │      │
  ├────┼──────────┼────┼───┤
  │  4.    │門號0000000000號SIM │謝勝斌  │乙張  │
  │        │卡                  │        │      │
  ├────┼──────────┼────┼───┤
  │  5.    │門號0000000000號SIM │謝勝斌  │乙張  │
  │        │卡                  │        │      │
  ├────┼──────────┼────┼───┤
  │  6.    │SOWA廠牌行動電話    │謝勝斌  │乙支  │
  ├────┼──────────┼────┼───┤
  │  7.    │SONY廠牌行動電話    │謝勝斌  │乙支  │
  ├────┼──────────┼────┼───┤
  │  8.    │XiMAX廠牌行動電話   │謝勝斌  │乙支  │
  ├────┼──────────┼────┼───┤
  │  9.    │第一級毒品海洛因毛重│鄭建男  │1小包 │
  │        │2.62公克，淨重0.65公│        │      │
  │        │克                  │        │      │
  ├────┼──────────┼────┼───┤
  │  10.    │第二級毒品甲基安非他│鄭建男  │5小包 │
  │        │命毛重共5.62公克    │        │      │
  └────┴──────────┴────┴───┘
附錄：本案論罪科刑法條全文
毒品危害防制條例第4條第1項、第2項
製造、運輸、販賣第一級毒品者，處死刑或無期徒刑；處無期徒
刑者，得併科新臺幣2千萬元以下罰金。
製造、運輸、販賣第二級毒品者，處無期徒刑或7 年以上有期徒
刑，得併科新臺幣1千萬元以下罰金。
毒品危害防制條例第8條第1項
轉讓第一級毒品者，處1年以上7年以下有期徒刑，得併科新臺幣
1百萬元以下罰金。